    <nominal_forms>
      <infinitives>
        <first>päästa</first>
        <long_first>päästäkseen</long_first>
        <second>
          <inessive>
            <active>päästessä</active>
            <passive>päästäessä</passive>
          </inessive>
          <instructive>
            <active>päästen</active>
            <passive>—</passive>
          </instructive>
        </second>
        <third>
          <inessive>
            <active>pääsemässä</active>
            <passive>—</passive>
          </inessive>
          <elative>
            <active>pääsemästä</active>
            <passive>—</passive>
          </elative>
          <illative>
            <active>pääsemään</active>
            <passive>—</passive>
          </illative>
          <adessive>
            <active>pääsemällä</active>
            <passive>—</passive>
          </adessive>
          <abessive>
            <active>pääsemättä</active>
            <passive>—</passive>
          </abessive>
          <instructive>
            <active>pääsemän</active>
            <passive>päästämän</passive>
          </instructive>
        </third>
        <fourth>
          <nominative>pääseminen</nominative>
          <partitive>pääsemistä</partitive>
        </fourth>
        <fifth>pääsemäisillään</fifth>
      </infinitives>
      <participles>
        <present>
          <active>pääsevä</active>
          <passive>päästävä</passive>
        </present>
        <past>
          <active>päässyt</active>
          <passive>päästy</passive>
        </past>
        <agent>pääsemä</agent>
        <negative>pääsemätön</negative>
      </participles>
    </nominal_forms>
